# 求助陈版主，售后回租出售的判断。

提问人：liuweisheng 时间：2022-09-27 13:57:19
售后回租业务如何判断商品是否实际是否出售，谢谢版主解惑。因为出售与否有两种核酸方式。

回答人：chenyiwei
租赁资产是否构成销售，应依据新收入准则的原则判断，即租赁物的控制权（连同其所有权上的主要风险和报酬）是否转移给买方兼出租人。例如，实务中常见的纯融资性质的售后回租，买方兼出租人（租赁公司）就没有取得控制权；而房地产行业中常见的商铺售后包租一定年限，如果该年限较短（例如 5 ～ 10 年），则认为控制权转移给了买方，但保留一定年限的使用权。